cs/misc/czech.aff
flag *B:	# slovesa nese, bere, ma¾e ... v 3. osobì j. è.
	E > -E, E©
	[^CJ] E > -E, U
	C E > -E, I	# chci
	J E > -E, I	# kryji, kuji...
	E > -E, EME
	E > -E, ETE
	[^CJ] E > -E, OU
	C E > -CE, TÌJÍ	# chtìjí
	     J E > -E, Í	# kryjí, kují
# imperativ, singulár
	C E > -CE, TÌJ		# chtìj
	C E > -CE, TÌJME
	C E > -CE, TÌJTE
	[RS] E > -E, -
	[RS] E > -E, ME
	[RS] E > -E, TE
	[^ÁÍL] ® E > -®E, ®
	Í ® E > -Í®E, I®	# lí¾e->li¾
	Á ® E > -Á®E, A®	# doká¾e->doka¾
	L ® E > -®E, ®I	# l¾e->l¾i
	[^Á] È E > -ÈE, È
	Á È E > -ÈE, È	# pláèe->plaè
	Ø E > -ØE, ØI
	[^Í] © E > -©E, ©
	Í © E > -Í©E, I©	# pí¹e->pi¹
	J E > -JE, J
	V E > -E, I	# zve->zvi
	N E > -NE, Ò	# vstane-vstaò
	[^S] T E > -TE, «	# kvete->kve» (sice u tohoto slova
				#   imperativ nemá smysl, ale dejme tomu je
				#   to vzor:)
	[AE] D E > -DE, Ï	# jede->jeï, krade->kraï
	[^EA] D E > -DE, DI	# jde->jdi
# imperativ, plurál
	[^È®©TNCDV] E > -E, TE
	[^È®©TNCDV] E > -E, ME
	[^Í] © E > -©E, ©ME
	[^Í] © E > -©E, ©TE
	Í © E > -Í©E, I©ME	# pí¹e->pi¹me
	Í © E > -Í©E, I©TE	# pí¹e->pi¹te
	[^ÁÍL] ® E > -®E, ®ME
	[^ÁÍL] ® E > -®E, ®TE
	Í ® E > -Í®E, I®ME	# lí¾e
	Í ® E > -Í®E, I®TE	# 
	Á ® E > -Á®E, A®ME	# doká¾e
	Á ® E > -Á®E, A®TE	# 
	L ® E > ME		# l¾e
	L ® E > TE		# 
	[^Á] È E > -ÈE, ÈME
	[^Á] È E > -ÈE, ÈTE
	Á È E > -ÁÈE, AÈME	# pláèe
	Á È E > -ÁÈE, AÈTE	# 
	[^EA] D E > -DE, DÌME	# jde->jdìme
	[^EA] D E > -DE, DÌTE	# jde->jdìte
	[AE] D E > -DE, ÏME	# jede->jeïme, krade->kraïme
	[AE] D E > -DE, ÏTE	# jede->jeïte
	N E > -NE, ÒME	# vstane->vstaòme
	N E > -NE, ÒTE	# vstane->vstaòte
	[^S] T E > -TE, «ME	# kvete->kve»me
	[^S] T E > -TE, «TE	# kvete->kve»te
	V E > -E, ÌME	# zve->zvìme
	V E > -E, ÌTE	# zve->zvìte

	[^Ï«Ò] U > -U, E©	# ma¾u, beru, peèu, tisknu, umøu
	[^Ï«Ò] U > -U, E
	[^Ï«Ò] U > -U, EME
	[^Ï«Ò] U > -U, ETE
	U > -U, OU

	Ò U > -ÒU, NÌ©	# stùòu
	Ò U > -ÒU, NÌ
	Ò U > -ÒU, NÌME
	Ò U > -ÒU, NÌTE

	L ® U > -U, I	# l¾u
	[^AEIOUYÁÉÍÓÚÝÙÌ] [^AEIOUYÁÉÍÓÚÝÙÌT®] U > -U, I	# jdi
	[^AEIOUYÁÉÍÓÚÝÙÌ] [BDFMNPVW] U > -U, ÌME	# jdìme
	[^AEIOUYÁÉÍÓÚÝÙÌ] [CÈGHJKLRØS©Z] U > -U, EME	# jdìme
	[^AEIOUYÁÉÍÓÚÝÙÌ] [BDFMNPVW] U > -U, ÌTE	# jdìte
	[^AEIOUYÁÉÍÓÚÝÙÌ] [CÈGHJKLRØS©Z] U > -U, ETE	# jdìte
	[AEIOUYÁÉÍÓÚÝÙÌ] D U > -DU, Ï
	[AEIOUYÁÉÍÓÚÝÙÌ] D U > -DU, ÏME
	[AEIOUYÁÉÍÓÚÝÙÌ] D U > -DU, ÏTE
	[AEIOUYÁÉÍÓÚÝÙÌ] N U > -NU, Ò
	[AEIOUYÁÉÍÓÚÝÙÌ] N U > -NU, ÒME
	[AEIOUYÁÉÍÓÚÝÙÌ] N U > -NU, ÒTE
	[AEIOUYÁÉÍÓÚÝÙÌ] T U > -TU, «
	[AEIOUYÁÉÍÓÚÝÙÌ] T U > -TU, «ME
	[AEIOUYÁÉÍÓÚÝÙÌ] T U > -TU, «TE
	[AEIOUYÁÉÍÓÚÝÙÌ] [CÈGHJKLRØSZ] U > -U, -
	[AEIOUYÁÉÍÓÚÝÙÌ] [CÈGHJKLRØSZ] U > -U, ME
	[AEIOUYÁÉÍÓÚÝÙÌ] [CÈGHJKLRØSZ] U > -U, TE
	Í © U > -Í©U, I©	# pí¹u
	Í © U > -Í©U, I©ME
	Í © U > -Í©U, I©TE

	[^T] I > -I, E©	# hraji
	[^T] I > -I, E©
	[^T] I > -I, E
	[^T] I > -I, EME
	[^T] I > -I, ETE
	[^T] I > -I, Í
	J I > -I, -	# seji
	J I > -I, ME
	J I > -I, TE

	Í M > -M, ©	# spím
	Í M > -M, -
	Í M > E
	Í M > -M, TE
	® Í M > -ÍM, -
	® Í M > -ÍM, ME
	® Í M > -ÍM, TE
	[^AEIOUYÁÉÍÓÚÝÙÌ] [^AEIOUYÁÉÍÓÚÝÙÌ] Í M > -ÍM, I	# spi
	[^AEIOUYÁÉÍÓÚÝÙÌ] [BDFMNPTVW] Í M > -ÍM, ÌME	# spìme
	[^AEIOUYÁÉÍÓÚÝÙÌ] [CÈGHJKLRØS©Z] Í M > -ÍM, EME	# 
	[^AEIOUYÁÉÍÓÚÝÙÌ] [BDFMNPTVW] Í M > -ÍM, ÌTE	# spìte
	[^AEIOUYÁÉÍÓÚÝÙÌ] [CÈGHJKLRØS©Z] Í M > -ÍM, ETE	# 
	O J Í M > -OJÍM, ÙJ
	O J Í M > -OJÍM, ÙJME
	O J Í M > -OJÍM, ÙJTE
	
	[AÁÌÍUÝ] T > I	# zùstati, ¾íti, chvìti, káti

	Í T > -ÍT, IJI	# ¾iji
#     Í T > -ÍT, IJU
	Í T > -ÍT, IJE©
	Í T > -ÍT, IJE
	Í T > -ÍT, IJEME
	Í T > -ÍT, IJETE
	Í T > -ÍT, IJÍ
#     Í T > -ÍT, IJOU
	Í T > -ÍT, IJ
	Í T > -ÍT, IJME
	Í T > -ÍT, IJTE
	Í T > -ÍT, IL
	Í T > -ÍT, ILA
	Í T > -ÍT, ILO
	Í T > -ÍT, ILI
	Í T > -ÍT, ILY

	Ì T > -ÌT, ÍM	# trpìt
	Ì T > -ÌT, Í©
	Ì T > -ÌT, Í
	Ì T > -ÌT, ÍME
	Ì T > -ÌT, ÍTE
	Ì T > -ÌT, -
	Ì T > -ÌT, ME
	Ì T > -ÌT, TE
	Ì T > -T, -
	Ì T > -ÌT, ÍC
	Ì T > -ÌT, ÍCE

	Ý T > -ÝT, YJI	# mýt
#   Ý T > -ÝT, YJU
	Ý T > -ÝT, YJE©
	Ý T > -ÝT, YJE
	Ý T > -ÝT, YJEME
	Ý T > -ÝT, YJETE
	Ý T > -ÝT, YJÍ
#   Ý T > -ÝT, YJOU
	Ý T > -ÝT, YJ
	Ý T > -ÝT, YJME
	Ý T > -ÝT, YJTE
	Ý T > -ÝT, YL	# kryl
	Ý T > -ÝT, YLA
	Ý T > -ÝT, YLO
	Ý T > -ÝT, YLI
	Ý T > -ÝT, YLY

	[^BPVMNØD] Á T > -ÁT, AJI	# vlaji
#     [^BPVMNØD] Á T > -ÁT, AJU
	[^BPVMNØD] Á T > -ÁT, AJE©
	[^BPVMNØD] Á T > -ÁT, AJE
	[^BPVMNØD] Á T > -ÁT, AJEME
	[^BPVMNØD] Á T > -ÁT, AJETE
	[^BPVMNØD] Á T > -ÁT, AJÍ
#     [^BPVMNØD] Á T > -ÁT, AJOU
	[^BPVMNØD] Á T > -ÁT, AJ
	[^BPVMNØD] Á T > -ÁT, AJME
	[^BPVMNØD] Á T > -ÁT, AJTE
	[^BPVMNØD] Á T > -ÁT, AJÍC
	[^BPVMNØD] Á T > -ÁT, AJÍCE

	[BPVMN] Á T > -ÁT, ÌJI	# vìji, smìji
#     [BPVMN] Á T > -ÁT, ÌJU
	[BPVMN] Á T > -ÁT, ÌJE©
	[BPVMN] Á T > -ÁT, ÌJE
	[BPVMN] Á T > -ÁT, ÌJEME
	[BPVMN] Á T > -ÁT, ÌJETE
	[BPVMN] Á T > -ÁT, ÌJÍ
#     [BPVMN] Á T > -ÁT, ÌJOU
	[BPVMN] Á T > -ÁT, ÌJ
	[BPVMN] Á T > -ÁT, ÌJME
	[BPVMN] Á T > -ÁT, ÌJTE
	[BPVMN] Á T > -ÁT, ÌJÍC
	[BPVMN] Á T > -ÁT, ÌJÍCE

	D Á T > I	# zdát se, udát (ve významu stát se), nadát (oèekávat)
	D Á T > -T, M
	D Á T > -T, ©
	D Á T > -T, -
	D Á T > -T, ME
	D Á T > -T, TE
	D Á T > -ÁT, AJÍ
	D Á T > -ÁT, EJ
	D Á T > -ÁT, EJME
	D Á T > -ÁT, EJTE

	Ø Á T > -ÁT, EJI	# høeji
#     Ø Á T > -ÁT, EJU
	Ø Á T > -ÁT, EJE©
	Ø Á T > -ÁT, EJE
	Ø Á T > -ÁT, EJEME
	Ø Á T > -ÁT, EJETE
	Ø Á T > -ÁT, EJÍ
#     Ø Á T > -ÁT, EJOU
	Ø Á T > -ÁT, EJ
	Ø Á T > -ÁT, EJME
	Ø Á T > -ÁT, EJTE
	Ø Á T > -ÁT, EJÍC
	Ø Á T > -ÁT, EJÍCE

	[^M] O U T > -OUT, UJI	# dout, kout, plout, slout, zout
#   [^M] O U T > -OUT, UJU	# podle nových pravidel je povoleno
	[^M] O U T > -OUT, UJE©
	[^M] O U T > -OUT, UJE
	[^M] O U T > -OUT, UJEME
	[^M] O U T > -OUT, UJETE
	[^M] O U T > -OUT, UJÍ
#   [^M] O U T > -OUT, UJOU	# podle nových pravidel je povoleno
	[^M] O U T > -OUT, UJ
	[^M] O U T > -OUT, UJME
	[^M] O U T > -OUT, UJTE
	[^M] O U T > -OUT, UL
	[^M] O U T > -OUT, ULA
	[^M] O U T > -OUT, ULO
	[^M] O U T > -OUT, ULI
	[^M] O U T > -OUT, ULY

	M O U T > -OUT, U	# obejmout
	M O U T > -OUT, E©
	M O U T > -OUT, E
	M O U T > -OUT, EME
	M O U T > -OUT, ETE
	M O U T > -T, -
	M O U T > -OUT, I
	M O U T > -OUT, ÌME
	M O U T > -OUT, ÌTE

	T A T > -T, NU	# zùstat
	T A T > -T, NE©
	T A T > -T, NE
	T A T > -T, NEME
	T A T > -T, NETE
	T A T > -T, NOU
	T A T > -T, Ò
	T A T > -T, ÒME
	T A T > -T, ÒTE

	P A T > -AT, ÍM	# uspat
	P A T > -AT, Í©
	P A T > -AT, Í
	P A T > -AT, ÍME
	P A T > -AT, ÍTE
	P A T > -AT, I
	P A T > -AT, ÌME
	P A T > -AT, ÌTE

	R A T > -RAT, ØU	# orat
	R A T > -RAT, ØE©
	R A T > -RAT, ØE
	R A T > -RAT, ØEME
	R A T > -RAT, ØETE
	R A T > -RAT, ØOU
	R A T > -RAT, Ø
	R A T > -RAT, ØME
	R A T > -RAT, ØTE

	[AÁEÌ] T > I
	[AÁEÌ] T > -T, L
	[AÁEÌ] T > -T, LA
	[AÁEÌ] T > -T, LO
	[AÁEÌ] T > -T, LI
	[AÁEÌ] T > -T, LY

flag *O:
	[OS] T E N > -EN, NA	# ¹»asten, ochoten
	[OS] T E N > -EN, NO
	[OS] T E N > -EN, NI
	[OS] T E N > -EN, NY
	[OS] T E N > -EN, NU

	[^OS] T E N > A	# hnìten, maten
	[^OS] T E N > O
	[^OS] T E N > I
	[^OS] T E N > Y
	[^OS] T E N > U

	[BCMNPJ] E N > -EN, NA	# schopen, pøístupen, pøítomen, nemocen
	[BCMNPJ] E N > -EN, NO
	[BCMNPJ] E N > -EN, NI
	[BCMNPJ] E N > -EN, NY
	[BCMNPJ] E N > -EN, NU

	[^TBCMNPJ] E N > A	# hlá¹en
	[^TBCMNPJ] E N > O
	[^TBCMNPJ] E N > I
	[^TBCMNPJ] E N > Y
	[^TBCMNPJ] E N > U

	[^E] N > A	# ladìn
	[^E] N > O
	[^E] N > I
	[^E] N > Y
	[^E] N > U

	[^NLVÝ] > A	# znám > známa, dìlán > dìlána
	[^NLVÝ] > O
	[^NLVÝGHKR] > I
	[^NLVÝ] > Y
	[^NLVÝ] > U
	K > -K, CI	# jmenný tvar pøídavných jmen dalek > daleci
	R > -R, ØI	# stár

	[^E] L > A	# minulý èas nesl, bral, mazal, pral, ¹el....
	[^E] L > O
	[^E] L > I
	[^E] L > Y

	[^©] E L > A	# jel
	[^©] E L > O
	[^©] E L > I
	[^©] E L > Y

	© E L > -EL, LA	# ¹la, na¹la
	© E L > -EL, LO
	© E L > -EL, LI
	© E L > -EL, LY

	E V > -EV, VA	# mrtva
	E V > -EV, VO
	E V > -EV, VI
	E V > -EV, VY
	E V > -EV, VU

	[^E] V > A
	[^E] V > O
	[^E] V > I
	[^E] V > Y
	[^E] V > U

	Ý > -Ý, O	# pøíslovce na -o z pøídavných jmen

# pøechodníky z pøechodníku mu¾ského jednotného a nìkde i z infinitivu
flag *X:
	A > -A, OUC
	A > -A, OUCE

	E > -E, ÍC
	E > -E, ÍCE

	Ì > -Ì, ÍC
	Ì > -Ì, ÍCE

	[DV] > ©I
	[DV] > ©E

	E T > ©I
	E T > ©E

	O U T > -OUT, UV
	O U T > -OUT, UV©I
	O U T > -OUT, UV©E

	[AI] T > -T, V
	[AI] T > -T, V©I
	[AI] T > -T, V©E

	Ý T > -ÝT, YV
	Ý T > -ÝT, YV©I
	Ý T > -ÝT, YV©E
